臺灣臺南地方法院刑事判決　　　　　　　　　　　　九十三年度易字第一三二號
　　公　訴　人　臺灣台南地方法院檢察署檢察官
　　被　　　告　甲○○
右列被告因竊盜案件，經檢察官提起公訴 (九十三年度偵字第三一三號)，本院判決
如左：
    主  文
甲○○無罪。
    理  由
一、公訴意旨如附件起訴書所載。
二、按犯罪事實應依証據認定之，無証據不得認定犯罪事實，刑事訴訟法第一百五十
    四條第二項定有明文。又告訴人之告訴，係以使被告受刑事訴追為目的，是其陳
    述是否與事實相符，仍應調查其他證據以資審認，必須指訴無瑕疵可指，而就其
    他方面調查又與事實相符，始足採為判決之基礎（最高法院五十二年台上字第一
    三００號、三十二年上字第六五七號判例意旨參照）。
三、經查本件公訴意旨認被告甲○○涉有竊盜等罪嫌，無非以告訴人乙○○於警訊時
    及偵查中之指訴為其主要論據。惟訊據被告矢口否認犯行，辯稱：是告訴人將提
    款卡交給渠，並告知密碼，叫渠前往領款，因伊將所領款項花掉，告訴人才告渠
    等語。質諸告訴人乙○○於本院審理中亦自承：「（法官問：甲○○拿去領款的
    提款卡平常是誰在保管？）有時候是我，有時候是我弟弟；（法官問：告訴人甲
    ○○除了本案以外，以前有無拿過這提款卡去領過錢？）沒有；（法官問：告訴
    人這一次他為何知道提款卡的密碼？）我有叫他去領錢，那些錢是我要他去交學
    費，結果他沒有交學費而把錢花掉，提款卡是我交給他的，密碼也是我告訴他的
    ；（檢察官問：告訴人依照你剛才的供述你有涉及刑法第一百六十九條的誣告罪
    ，你是否要向本檢察官自首？）我自首。」等語在卷，核與被告之辯解相符。按
    被告平時既未保管該提款卡，亦不知該提款卡之密碼，前亦未曾持該卡領款，本
    次係第一次持該卡領款，茍非經告訴人之告知密碼，則何能輸入正確之密碼而領
    得款項？又被告與告訴人間曾有夫妻關係，告訴人既不顧該過往情誼，僅因區區
    一萬元即憤而對被告提出本件告訴，則衡情其並無曲意迴護被告之原因存在，茍
    非確有誣告之實情，其豈有願甘心自首犯較重之誣告罪之理？足見被告之辯解及
    告訴人上開審理中之供述方與事實相符，足以採信。告訴人於警訊及偵查中之指
    訴與事實不合，顯有瑕疵可指，不足採為被告論罪之依據。至公訴人所舉其餘證
    人陳建銘等證據，均僅能證明被告有持卡領款之事實，顯不足證明被告有竊盜、
    盜領之犯行，自不待言。此外復查無其他積極證據足證被告涉有公訴人所指之犯
    行，因認被告被訴犯罪不能證明，應諭知無罪，以免冤抑。
四、告訴人所涉誣告犯行，應由公訴人另行追訴。
五、據上論斷，應依刑事訴訟法第三百零一條第一項判決如主文。
中    華    民    國      九十三      年    五        月    二十六      日
                                  臺灣臺南地方法院刑事第一庭
      審判長  法官  侯明正
                                              法官  李東柏
                                              法官  柯顯卿
右正本證明與原本無異。
如不服本判決，應於判決送達後十日內向本院提出上訴狀( 應附繕本 )。
                                            書記官  許悉愛
中    華    民    國      九十三      年    五        月    二十六      日
